

Carlos Jonathan Cadena Espinosa 21 años Toluca, México Estudiante Tel:722-585-9981 F-mail: zero leo1808@hotmail.com

### **ESTUDIOS**

2009-2012 Pasante de Técnico en Electrónica

Mexico Centro de Bachillerato Tecnológico, Industrial y de Servicios #203

**2012- Actual** Estudiante de Ingeniería en Sistemas Computacionales

Ciudad-País Instituto Tecnológico de Toluca

Cursando el Octavo semestre, con promedio general de 85

### Perfil:

Desarrollador de sistemas de información en plataforma web y nativos, con experiencia en el desarrollo MVC, el uso de frameworks, y desarrollo móvil Android, he participado en múltiples eventos de innovación tecnológica, y he sido ponente en congresos con el tema de desarrollo de sistemas en plataformas web y móviles.

**Lenguajes Dominados**: Java, PHP, JavaScript, JQuery, AJAX, JSON, ActionScript, HTML5, CSS3 Y C#.

Bases de datos Manejadas: Oracle, Oracle Linux, MySQL Y POSTGRESSQL.

## **Habilidades:**

- -Desarrollo de software nativo.
- -Ingeniera de software (análisis y calidad del software).
- -Desarrollo de Aplicaciones Móviles en Android.
- -Desarrollo de Aplicaciones Web en java (JSP) y PHP.
- -Manejo de BOOTSTRAP.
- -Manejo de Maven, Spring Framework, JPA'S. JVMS en java
- -Manejo de servicios Web: Rest y Soap.
- -Manejo de UML Y MVC.
- -Manejo de Codelgniter Framework para PHP.
- -Manejo de ZEND Framework para PHP.
- -Manejo de Google Maps
- -Conmutación y enrutamiento de redes de computadoras.

Español: Natal Ingles: Intermedio

### **EXPERIENCIA LABORAL**

## Desarrollo de sistemas en plataforma web en institución de gobierno (DIF Metepec) (2014-2015).

Tareas realizadas: Analizar problemas administrativos y de gestión, para así dar una solución con sistemas en plataforma web y plataforma móvil, para el apoyo a la toma de decisiones.

#### 10 / 2015 - 12 / 2015 TERACOM MX

Desarrollador de proyectos informáticos (por proyecto).

# Subsecretario de Innovación Tecnológica en Estructura Social, CHAVIZA REVOLUCIONARIA METEPEC (2013-2015)

Tareas realizadas: Brindar Solución a los problemas de Índole Social, apoyado de las Tecnologías de la Información y Comunicación.

WILDRAPTOR (2009-2012), Sector: Computación y Videojuegos.

<u>Cargo ocupado: Mantenimiento preventivo y correctivo a Computadoras, Consolas de videojuegos.</u>

### FORMACIONES ADICIONALES E INTERESES

- -Primer Lugar en Concurso de Robótica de la Fisto Lego League fase estatal (2011), ganando por proyecto de Innovación Tecnológica (por el proyecto "Control de casa inteligente por bluetooth).
- -Participación en el Evento Nacional de Innovación Tecnológica (ENIT) 2015 etapa local.
- -Ganador del primer lugar en el Evento Nacional de Innovación Tecnológica (ENIT) 2015 en su etapa local con un sistema web.

- -Participación en el Evento Nacional de Innovación Tecnológica (ENIT) 2015 en su etapa regional llevado a cabo en el Instituto Tecnológico Superior de Uruapan. Con un sistema web educativo.
- -Ponente en el XX Programa Interinstitucional para el Fortalecimiento de la Investigación y el Posgrado del Pacífico 2015, con la línea de investigación "Desarrollo de sistemas de información en plataforma web".
- -Desarrollo del video juego educativo "Astromat" para la enseñanza de operaciones matemáticas en plataformas móviles y web, se desarrolló en el Departamento de investigación "Desarrollo de aplicaciones Inteligentes" del Instituto Tecnológico de Toluca en conjunto con el investigador y maestro de la misma MC. Benjamín López González